es: Solubilidad: Insoluble; Parcialmente soluble; Soluble en agua; Otros
de: Löslichkeit: Nicht löslich; Teilweise löslich; Wasserlöslich; Sonstiges
fr: Solubilité: Insoluble; Partiellement soluble; Soluble dans l'eau; Autre
en: Solubility: Insoluble; Partially soluble; Water-soluble; Other
nl: Oplosbaarheid: Onoplosbaar; Gedeeltelijk oplosbaar; Wateroplosbaar; Andere
fi: Liukoisuus: Liukenematon; Osittain liukeneva; Vesiliukoinen; Muu
ko: 용해도: 불용성; 부분 용해성; 수용성; 기타
zh-CN: 溶解度: 不溶性; 部分溶解; 水溶性; 其他
hu: Oldhatóság: Oldhatatlan; Részben oldható; Vízben oldható; Egyéb
ja: 溶解性: 不溶性; 部分可溶性; 水溶性; その他
lt-LT: Tirpumas: Netirpus; Iš dalies tirpus; Tirpus vandenyje; Kita
th: ความสามารถในการละลาย: ไม่ละลายน้ำ; ละลายน้ำได้บางส่วน; ละลายน้ำได้; อื่นๆ
nb: Løselighet: Uløselig; Delvis løselig; Vannløselig; Annet
sk-SK: Rozpustnosť: Nerozpustný; Čiastočne rozpustný; Rozpustný vo vode; Iné
pl: Rozpuszczalność: Nierozpuszczalny; Częściowo rozpuszczalny; Rozpuszczalny w wodzie; Inne
vi: Độ hoà tan: Không hòa tan; Hòa tan một phần; Hòa tan trong nước; Khác
pt-BR: Solubilidade: Insolúvel; Parcialmente solúvel; Solúvel em água; Outro
it: Solubilità: Insolubile; Parzialmente solubile; Solubile in acqua; Altro
pt-PT: Solubilidade: Insolúvel; Parcialmente solúvel; Solúvel em água; Outro
cs: Rozpustnost: Nerozpustný; Částečně rozpustný; Rozpustný ve vodě; Jiné
el: Διαλυτότητα: Αδιάλυτος; Μερικώς διαλυτό; Υδατοδιαλυτό; Άλλο
sl-SI: Topnost: Netopno; Delno topno; Vodotopno; Drugo
ru: Растворимость: Нерастворимый; Частично растворимый; Растворимый в воде; Другое
bg-BG: Разтворимост: Неразтворим; Частично разтворим; Водоразтворим; Други
hr-HR: Topljivost: Netopivo; Djelomično topivo; Topivo u vodi; Ostalo
tr: Çözünürlük: Çözünmez; Kısmen çözünür; Suda çözünür; Diğer
sv: Löslighet: Olöslig; Delvis löslig; Vattenlöslig; Övrigt
da: Opløselighed: Uopløselig; Delvist opløselig; Vandopløselig; Andet
zh-TW: 溶解度: 不溶性; 部分溶解; 水溶性; 其他
ro-RO: Solubilitate: Insolubil; Parțial solubil; Solubil în apă; Altele